【裁判字號】    89,訴,139
【裁判日期】    891031
【裁判案由】    毒品危害防制條例
【裁判全文】
臺灣臺東地方法院刑事判決                          八十九年度訴字第一三九號
    公  訴  人  臺灣台東地方法院檢察署檢察官
    被      告  丙○○
    指定辯護人本院公設辯護人  乙○○
右列被告因毒品防制條例案件，經檢察官提起公訴（八十九年度偵字第八五六號），
本院判決如左：
    主  文
丙○○持有第二級毒品，累犯，處有期徒刑壹年。
安非他命壹大包（毛重貳拾捌點捌公克）、玻璃吸食器貳具與空夾鏈袋參拾貳只，均
沒收銷燬之。
    事  實
一、丙○○曾於民國（下同）八十四年間因搶奪案件，經台灣台中地方法院判處有期
    徒刑八月確定，於八十五年十月七日執行完畢。不知悔改，為供吸食之用，於八
    十九年四月十三日下午八許，至花蓮縣玉里鎮玉里加油站前以新台幣（下同）三
    萬元之價格，向綽號「鳳如」之不詳姓名男子購買安非他命一大包（毛重二十八
    點八公克），得手後尚未吸食，即與其朋友甲○○等人搭乘ＪＪ─二三六九號自
    用小客車前往高雄市，途經台東縣警察局大武分局森永派出所前，為警欄檢查獲
    。並自前揭小客車油箱加油口處扣得安非他命一大包、璃吸食器二具與空夾鏈袋
    三十二只等。
二、案經臺東縣警察局大武分局報請臺灣臺東地方法院檢察署檢察官偵查起訴。
    理  由
一、訊據被告丙○○矢口否認有右開非法持有安非他命之犯行，辯稱：「安非他命吸
    食器與安非他命是甲○○的，住朴子六十一年次。」、「當時甲○○要我承擔，
    他說會幫我照顧家裡。」、「我沒有販賣安非他命，東西不是我的。」云云。惟
    查，被告右揭持有安非他命之事實，業據被告丙○○於警訊時與偵查中供承不諱
    。核與同車之證人除丁○○與甲○○（六十五年九月七日生）等人於警訊時所供
    情節相符。而被告自警訊迄偵查中羈押長達一月又十餘日，始終坦承安非他命係
    其所有，迨審理中始翻異前供。足認被告所辯應係事後卸責之詞，不足採信。又
    有扣案安非他命（毛重貳拾捌點捌公克）、玻璃吸食器貳具與空夾鏈袋參拾貳只
    等足資佐證。扣案之晶體與吸食器送交法務部調查局檢驗結果，均有甲基安安非
    他命之成份反應等情，亦有法務部調查局八十九年七月二十五日（89）陸（一）
    第00000000號檢驗通知書附卷足憑。，被告之罪證各已明確，犯行均堪認定。
二、核被告丙○○枝係犯毒品危害防制條例第十一條第二項之持有第二級毒品罪。
    公訴人認係犯毒品危害防制條例第四條第二項之販賣第二級毒品罪云云，但查被
    告遭查獲之安非他命固屬大量，但尚查無販賣安非他命之相關積極人證或物證等
    證據，至不能以其所持有之數量較大，即推定被告有販賣安非他命之犯行，是以
    是以公訴認所引法條，尚有未洽，惟因起訴之基本事實仍屬同一，爰將起訴法條
    予以變更。丙○○於八十四年間犯搶奪罪，經台中地方法院判處有期徒刑八月確
    定，於八十五年十月七日執行完畢。有臺灣台東地方法院檢察署刑案資料查註紀
    錄表可按，其於刑之執行完畢後，五年內再犯有期徒刑以上之本罪，各為累犯，
    應依刑法第四十七條規定加重其刑。審酌被告二人各別之犯罪動機、手段、犯後
    態度及對社會造成之危害程度等一切情狀，量處如主文所示之刑。扣押之安非他
    命壹大包（毛重貳拾捌點捌公克）、玻璃吸食器貳具與空夾鏈袋參拾貳只等，均
    應依同條例第十八條第一項前段沒收銷燬之。
據上論斷，應依刑事訴訟法第二百九十九條第一項前段、毒品危害防制條例第十一條
第二項、第十八條第一項前段、刑法十一條前段、第四十七條、罰金罰鍰提高標準條
例第二條判決如主文。
中     華      民      國    八十九     年    十     月     三十一    日
                                    臺灣臺東地方法院刑事庭
                                        法  官  朱中和
右正本證明與原本無異。
如不服本判決，應於判決送達後十日內向本院提出上訴狀。（須附繕本）
「切勿逕送上級法院」
                                        書記官  王敏玉
中      華      民      國     八十九      年      十一   月    九    日
附記：
毒品危害防制條例第四條第二項：
持有第二級毒品者，處二年以下有期徒刑、拘役或新台幣三萬元以下罰金。
毒品危害防制條例第十八條第一項前段：
查獲之毒品及專供製造或施用毒品之器具，不問屬於犯人與否，均沒收銷毀之。


司法院資訊處製作；財團法人民間司法改革基金會備份。
